【裁判字號】    89,上易,1483
【裁判日期】    890720
【裁判案由】    公共危險等
【裁判全文】
臺灣高等法院臺中分院刑事判決                  八十九年度上易字第一四八三號
    上  訴  人
    即  被  告  乙○○
右上訴人因公共危險案件，不服臺灣南投地方法院八十八年度易字第五八二號中華民
國八十九年四月十八日第一審判決（起訴案號：臺灣南投地方法院檢察署八十八年度
偵字第四五四二號），提起上訴，本院判決如左：
      主  文
上訴駁回。
      事  實
一、乙○○於民國（下同）八十八年九月十三日十一時四十分許，見周士展駕駛車牌
    號碼ＲＧ─八四○七號自用小客車，行經南投縣國姓鄉○○村○○路○段二一一
    號其宅前時，乙○○竟基於妨害周士展行使權利之犯意，無故持不知何人所有之
    酒杯（未扣案），往周士展所駕之車旁擲去，接續以左手持樹幹（未扣案），擲
    往道路之中央，再以右手持不明何人所有之螺絲起子一支（未扣案），高舉作勢
    要攻擊周士展，而以此強暴之方式，妨害周士展在道路駕駛汽車之權利。乙○○
    復另行起意，於八十八年九月十三日十四時許，在南投縣國姓鄉○○村○○路○
    段二一三號鄰居即甲○○住處之車庫內，無故打開甲○○所有之瓦斯桶，漏逸桶
    內之瓦斯煤氣，致生公共危險，並手持不明何人所有之打火機一支（未扣案），
    向甲○○恐嚇稱：小心點，小心房子被燒掉等語，而以加害生命、財產之事，恐
    嚇甲○○，使甲○○心生畏懼，致生危害於安全。嗣乙○○自行離去後，經甲○
    ○報警查獲。
二、案經南投縣警察局埔里分局移送臺灣南投地方法院檢察署檢察官偵查起訴。
      理  由
一、訊據上訴人即被告乙○○矢口否認有何強制、漏逸煤氣、恐嚇之犯行，並辯稱：
    伊於警訊時係因員警之刑求，始自承漏逸煤氣、恐嚇甲○○云云。但查，被告如
    何妨害周士展駕駛汽車之權利及打開瓦斯桶，漏逸桶內之瓦斯煤氣，並欲點燃瓦
    斯以恐嚇甲○○等右揭事實，業據被害人周士展、甲○○於警訊時、偵查中及原
    審指述綦詳，被告既與被害人均無仇恨，衡諸常情，茍非確有其事，被害人自無
    任意設詞誣陷之道理。況且被告於警訊時已供承有漏逸煤氣、恐嚇甲○○等事實
    ，雖其辯稱為員警刑求所致，惟經原審傳訊製作被告警訊筆錄之員警黃信文，作
  證否認有對被告刑求之事，參以被告到案時，已有被害人周士展、甲○○在場指
    述被害情節，員警自無再對被告刑求之必要，被告遭警刑求之辯解，顯係事後卸
    責之詞，不足採信。本件事證明確，被告犯行均堪認定，應予依法論科。
二、核被告乙○○所為，係犯刑法第一百七十七條第一項漏逸煤氣罪、第三百零四條
    強制罪、第三百零五條恐嚇罪。所犯上開漏逸煤氣罪及恐嚇甲○○二罪間，有方
    法結果之牽連關係，為裁判上一罪即訴訟法上同一案件，應依刑法第五十五條牽
    連犯規定從一重之漏逸煤氣罪處斷。至公訴人認被告對周士展亦犯強制及恐嚇二
    罪，兩者有方法結果之牽連關係，惟刑法第三百零五條之恐嚇罪，係指單純以將
    來加害生命、身體、自由、名譽、財產之事，恐嚇他人致生危害於安全者而言，
    如對於他人之生命、身體等，以現實之強暴脅迫手段加以危害要挾，使人行無義
    務之事或妨害人行使權利，即應構成刑法第三百零四條之強制罪，而非同法第三
    百零五條之恐嚇安全罪（最高法院七十二年九月十六日七十二年臺上字第五六一
    八號判決意旨參照），被告既以丟擲酒杯、樹幹、持螺絲起子作勢攻擊，以此強
    暴之方式，妨害周士展在道路駕駛汽車之權利，自僅構成刑法第三百零四條之強
    制罪，而不另成立同法第三百零五條之恐嚇罪，公訴人認係牽連犯強制及恐嚇二
    罪，容有誤解。而被告所犯上開漏逸煤氣及強制罪二罪，其犯意各別、行為互殊
    、犯罪構成要件及所犯罪名有異，應分別論科，併合處罰。
三、原審以被告犯行明確，而適用刑法上開各法條及第五十一條第五款、第四十一條
    ，罰金罰鍰提高標準條例第一條前段、第二條之規定，並審酌被告犯罪動機、目
    的、手段、所生之危險損害及犯罪後之態度等一切情狀，就其以強暴妨害人行使
    權利部份，判處有期徒刑三月，就其漏逸煤氣，致生公共危險部份，判處有期徒
    刑肆月，並定其應執行刑為有期徒刑陸月，同時分別諭知易科罰金之折算標準，
    均以三百元折算壹日，且說明被告犯罪所用之酒杯、樹幹、螺絲起子、打火機各
    一支，其中螺絲起子、酒杯因無從證明係被告所有，而樹幹非被告所有，酒杯、
    打火機顯已滅失，均不予宣告沒收。其認事用法，洵無違誤，量刑亦屬允當適中
    。被告否認犯罪，上訴指摘原審判決不當，顯無理由，應予駁回。
四、據上論斷，應依刑事訴訟法第三百六十八條，判決如主文。
五、本案經檢察官鍾宗耀到庭執行職務。
中      華  民      國    八十九     年      七     月      十九    日
                                  臺灣高等法院臺中分院刑事第八庭
                                        審判長法  官  羅  得  村
                                              法  官  劉  榮  服
                                              法  官  古  金  男
右正本證明與原本無異。
不得上訴。
                                              書記官  林  世  傑
中      華      民      國    八十九     年      七     月      二十    日
附錄本案論罪科刑法條：
(一)、刑法第一百七十七條第一項：
    漏逸或間隔蒸氣、電氣、煤氣或其他氣體，致生公共危險者，處三年以下有期徒
    刑、拘役或三百元以下罰金。
(二)、刑法第三百零四條：
    以強暴、脅迫使人行無義務之事或妨害人行使權利者，處三年以下有期徒刑、拘
    役或三百元以下罰金。
(三)、刑法第三百零五條：
    以加害生命、身體、自由、名譽、財產之事，恐嚇他人致生危害於安全者，處二
    年以下有期徒刑、拘役或三百元以下罰金。
                                                                        Ｃ


司法院資訊處製作；財團法人民間司法改革基金會備份。
